【裁判字號】    98,訴,1083
【裁判日期】    981130
【裁判案由】    違反毒品危害防制條例
【裁判全文】
臺灣臺南地方法院刑事判決              98年度訴字第1083號
公  訴  人  臺灣臺南地方法院檢察署檢察官
被      告  乙○○
上列被告因違反毒品危害防制條例案件，經檢察官提起公訴（98
年度毒偵字第1359號），被告於準備程序期日就被訴事實為有罪
陳述，本院合議庭裁定由受命法官獨任進行簡式審判程序，判決
如下：
    主  文
乙○○施用第一級毒品，累犯，處有期徒刑捌月。
    事實及理由
一、本件係經被告乙○○於準備程序為有罪之表示，而經本院合
    議庭裁定由受命法官獨任以簡式審判程序加以審理，依刑事
    訴訟法第273條之2、第159條第2項之規定，不適用傳聞法則
    有關限制證據能力之相關規定；並得依同法第310條之2準用
    第454條之規定製作略式判決書（僅記載「證據名稱」），
    合先敘明。
二、本案犯罪事實及證據名稱，除於證據欄補充「被告乙○○於
    本院之自白；高等法院被告前案紀錄表1份」外，餘均引用
    檢察官起訴書之記載（如附件）。
三、被告乙○○主張：伊於法院開庭前1日有去臺南市警察局第
    一分局偵查隊檢舉伊的毒品上源，應有毒品危害防制條例第
    17條減刑規定之適用等語。惟按供出毒品來源，因而破獲者
    ，得減輕其刑，毒品危害防制條例第17條定有明文，依此，
    適用前開規定者，以行為人供出毒品來源，「且因而破獲者
    為限」，倘並未因而查獲毒品來源者，自無前開規定之適用
    。查被告乙○○雖於本院開庭前1日之98年10月21日曾前往
    臺南市警察局第一分局偵查隊製作筆錄，供出毒品來源為真
    實姓名王閏秋，綽號「蝦子」之人，惟偵查機關迄今尚未查
    獲該人之販毒行為等情，業據證人即上開分局員警甲○○於
    本院作證明確（本院卷第31至33頁），並有被告是日警卷筆
    錄在卷可稽（本院卷第37至46頁）。從而，被告乙○○所稱
    綽號「蝦子」之王閏秋並未經查獲販毒行為，自無前開減刑
    規定之適用，附此敘明。
四、依刑事訴訟法第299條第1項前段、第273條之1第1項、第310
    條之2、第454條第2項，毒品危害防制條例第10條第1項，刑
    法第11條前段、第47條第1項，判決如主文。
五、如不服本判決，應於判決送達後10日內，向本院提出上訴書
    狀。
本案經檢察官吳坤城到庭執行職務。
中    華    民    國    98    年    11    月    30    日
                  刑事第十二庭  法  官  莊玉熙
以上正本證明與原本無異。
如不服本判決應於收受本判決後10日內向本院提出上訴書狀，並
應敘述具體理由。其未敘述上訴理由者，應於上訴期間屆滿後20
日內向本院補提理由書狀（均須按他造當事人之人數附繕本）「
切勿逕送上級法院」。
                                書記官  余富誠
中    華    民    國    98    年    11    月    30    日
附錄本件論罪科刑法條：
毒品危害防制條例第10條第1項
施用第一級毒品者，處6月以上5年以下有期徒刑。


司法院資訊處製作；財團法人民間司法改革基金會備份。
